【裁判字號】    97,消債更,136
【裁判日期】    970730
【裁判案由】    更生事件
【裁判全文】
臺灣屏東地方法院民事裁定           97年度消債更字第136號
聲  請  人
即債務人    甲○○
                        巷9號.
上列當事人聲請消費者債務清理事件，本院裁定如下：
    主  文
債務人甲○○自中華民國九十七年七月三十日十六時起開始更生
程序。
    理  由
一、按法院開始更生程序之裁定，應載明其年、月、日、時，並
    即時發生效力，消費者債務清理條例第45條第1 項定有明文
    。
二、本件聲請意旨略以：聲請人前於民國95年間，以書面與最大
    債權金融機構台新國際商業銀行，依「中華民國銀行公會會
    員辦理消費金融案件無擔保債務協商機制」達成分期還款協
    議，同意自95年5 月起按月償還新台幣（下同）22,384元。
    惟聲請人有輕度肢障，擔任三地門鄉衛生所工友，96年平均
    收入每月約45,285元，因配偶平均收入為每月9,550 元，不
    敷使用，故聲請人須負擔自己、配偶及2 名未成年子女之生
    活費每月約28,940元，聲請人四處借貸勉力還款至96年8 月
    ，因入不敷出造成履行協商有重大困難，始為毀諾，此並非
    主觀上惡意不履行協商，實係客觀上確有不可歸責於聲請人
    之事由。又聲請人之無擔保或無優先權之債務總額未逾1,20
    0 萬元，復未經法院裁定開始清算程序或宣告破產，爰向本
    院聲請更生等語。
三、經查：
  (一)聲請人前開主張，業據提出財產及收入狀況說明書、債權人
    清冊、協商成立協議書、財產歸屬資料清單、綜合所得稅各
    類所得資料清單、財團法人金融聯合徵信中心當事人查詢個
    人資料（信用報告）回覆書、薪資明細表、身心障礙手冊、
    戶籍謄本、土地謄本、還款交易明細、各項支出單據等為證
    ，經核相符，是其上開主張，堪信屬實。
  (二)查聲請人96年間平均每月收入45,285元，扣除協商金額22,3
    84元後，所餘為22,901元，本院審酌內政部社會司頒訂之歷
    年最低生活費97年度台灣省為9,829 元，並參以聲請人之配
    偶收入低於前揭最低生活費，確實需要聲請人扶養，認為上
    開餘額顯不足負擔聲請人、配偶及其2 名未成年子女之基本
    生活費用，是前開情狀已使聲請人難以維持自己之基本生活
    ，自難期待其依約履行協商條件。聲請人因此主張係有不可
    歸責於己之事由，致履行顯有重大困難，非無理由，尚可採
    信。
  (三)此外，本件又查無聲請人有消費者債務清理條例第6 條第3
    項、第8 條或第46條各款所定駁回更生聲請之事由存在，其
    聲請更生，乃屬有據，應予准許，爰裁定如主文。
中    華    民    國    97    年    7     月    30    日
                        民事庭法官  翁世容
上為正本係照原本作成
本件不得抗告
中    華    民    國    97    年    7     月    30    日
                        法院書記官  張文俊


司法院資訊處製作；財團法人民間司法改革基金會備份。
